【裁判字號】    90,易,1254
【裁判日期】    900809
【裁判案由】    竊盜
【裁判全文】
臺灣臺中地方法院刑事判決                          九十年度易字第一二五四號
    公  訴  人  臺灣臺中地方法院檢察署檢察官
    被      告  甲○○
右列被告因竊盜案件，經檢察官提起公訴（九十年度偵字第五八０二號），本院判決
如左：
    主  文
甲○○攜帶兇器於夜間侵入有人居住之建築物竊盜，未遂，累犯，處有期徒刑肆月，
如易科罰金，以參佰元折算壹日。扣案之鉗子壹支，沒收。
    事  實
一、甲○○為精神耗弱之人，前曾犯竊盜罪多次，最後一次於民國（下同）八十九年
    十一月二十一日，經本院以八十九年度易字第一六五八號案判處有期徒刑十月，
    並諭知於刑之執行完畢或赦免後，令入相當處所施以監護二年，有期徒刑部分於
    九十年三月六日執行完畢後出獄。乃甲○○仍不知悔改警惕，於尚未執行監護處
    分期間，復意圖為自己不法之所有，於九十年三月二十一日晚上七時二十分許，
    攜帶其所有客觀上可供兇器使用之鉗子一支，侵入台中縣大里市○○路四０五之
    三號有管理員丙○○居住在內之「天祐宮」二樓，以前開鉗子著手撬開二樓大廳
    內之功德箱（侵入建築物部分未據告訴），欲竊取功德箱內之香油錢時，為丙○
    ○自其所居住之一樓客廳內之監視器發現而報警逮捕，並扣得前開鉗子一支，始
    未得逞。
二、案經台中縣警察局霧峰分局報請臺灣臺中地方法院檢察署檢察官偵查起訴。
    理  由
一、右揭犯罪事實業據被告甲○○於警訊、檢察官偵查中及本院審理時自白不諱，核
    與證人即「天祐宮」管理員丙○○於警訊時證述之情節相符，復有扣案之鉗子一
    支、照片六張、台中縣警察局霧峰分局大里分駐所警員楊俊雄之報告書及現場圖
    各一紙足資佐證，是被告自白與事實相符，堪以採信。次查被告於海軍新兵訓練
    中心受訓時，即因智能不足辦理驗退，被告於前案（即本院八十九年度易字第一
    六五八號）審理中，經依職權送請行政院國軍退除役官兵輔導委員會臺中榮民總
    醫院就被告犯案時之精神狀態為鑑定，其檢查結果顯示被告神經系統及身體檢查
    均無異常，常規腦波檢查呈現正常清醒腦波波形，智能評估中語文智能七十分、
    操作智能六十二分、總智能六十五分，落在輕度智能不足的範圍，注意力差、理
    解概念化能力不佳，在班達測驗中並沒有表現出腦傷的資料，鑑定過程中之精神
    狀態，其外觀態度疏遠、被動配合，意識清醒，情緒平穩，言語有中斷及無法切
    題之情形，無異常行為，無妄想思考，否認有幻覺情形，就臨床評估結果及相關
    資料分析，認定被告為輕度智能不足，合併有認知功能低下與控制能力不佳之情
    形，再加上社會支持系統不良，其竊盜行為，大致上只是為了滿足自身的需要，
    其在犯罪時之精神狀態為「精神耗弱」之程度，但未達到「心神喪失」之程度等
    情，有該醫院八十九年九月二十五日（八十九）中榮醫行字第三二四九號函暨所
    附之鑑定書各一份足按，並經本院調閱前開卷宗經核屬實。是被告於前開竊盜案
    件經刑之執行完畢後，於尚未執行監護處分前再犯本件竊盜罪，其精神狀態應仍
    未有改進，亦據其父乙○○到庭陳述甚詳，是本院認被告於犯本件竊盜罪時，其
    精神狀態應仍屬「精神耗弱」之程度。綜上所述，本件事證明確，被告犯行洵堪
    認定。
二、核被告甲○○所為，係犯刑法第三百二十一條第二項、第一項第一款、第三款之
    加重竊盜未遂罪。又被告所犯屬竊盜未遂，爰依刑法第二十六前段規定，按既遂
    犯之刑減輕之。又被告前曾犯竊盜罪多次，最後一次於八十九年十一月二十一日
    ，經本院判處有期徒刑十月，於九十年三月六日執行完畢，有台灣台中地方法院
    檢察署刑案資料查註紀錄表及台灣高等法院被告全國前案紀錄表各一件附卷可稽
    ，其於受有期徒刑之執行完畢後，五年內再犯本件有期徒刑以上之罪，為累犯，  -
    應依刑法第四十七條規定加重其刑。又被告於犯罪時之精神狀態屬精神耗弱已如
    前述，依刑法第十九條第二項規定減輕其刑。在前開刑有加重及減輕之情形，爰
    依刑法第七十一條第一項、第七十條規定應先加後減並遞減之。爰審酌被告犯罪
    之動機、目的、手段、所生損害及於犯罪後態度等一切情狀，量處如主文所示之
    刑及諭知易科罰金之折算標準，以示懲儆。又扣案之鉗子一支，係被告所有並供
    其犯本件竊盜罪所用之物，業據被告供明在卷，應依刑法第三十八條第一項第二
    款規定宣告沒收。又被告雖為精神號弱之人，惟其現正在執行監護處分中，被告
    之父乙○○認被告是否再為監護處分，須視前案執行監護結果而定，是本院認被
    告既已在執行監護處分，本案尚無再諭知監護處分之必要。又被告雖於行為時為
    精神耗弱之人，惟於本院調查及審理過程中，對於其犯罪情節均能為完全之陳述
    ，尚無指定公設辯護人為其辯護之必要，附此敘明。
據上論斷，應依刑事訴訟法第二百九十九條第一項前段、刑法第三百二十一條第二項
、第一項第一款、第三款、第二十六條前段、第十九條第二項、第四十七條、第四十
一條第一項前段、第三十八條第一項第二款，判決如主文。
本案經檢察官楊文廣到庭執行職務。
中      華      民      國      九十      年      八      月      九    日
                                  臺灣臺中地方法院刑事第一庭
                                      法  官    簡  賢  坤
右正本證明與原本無異。
如不服本判決，應於判決送達後十日內向本院提出上訴狀，上訴於臺灣高等法院臺中
分院( 須附繕本 )。
                                      書記官
中      華      民      國      九十      年      八      月      九    日
附錄本案論罪科刑法條全文：
刑法第三百二十一條
犯竊盜罪而有左列情形之一者，處六月以上五年以下有期徒刑：
一  於夜間侵入住宅或有人居住之建築物、船艦，或隱匿其內而犯之者。
二  毀越門扇、牆垣或其他安全設備而犯之者。
三  攜帶兇器而犯之者。
四  結夥三人以上而犯之者。
五  乘火災、水災或其他災害之際而犯之者。
六  在車站或埠頭而犯之者。
前項之未遂罰之。


司法院資訊處製作；財團法人民間司法改革基金會備份。
